* 5881 — beam tetrode (rugged 6L6 variant, Tung-Sol / RCA mil-spec).
*
* Norman Koren pentode model. По параметрам близок к 6L6GB; рекомендован
* для надёжных PA / гитарных усилителей.
* tube_type: pentode
* Pins: P (plate), G2 (screen), G (grid 1), K (cathode).
.SUBCKT 5881 P G2 G K
* Koren parameters: MU=8.5 EX=1.35 KG1=1500 KG2=4500 KP=46 KVB=12
E1 7 0 VALUE={V(G2,K)/46*LN(1+EXP(46*(1/8.5+V(G,K)/V(G2,K))))}
G1 P K VALUE={(sgn(V(7))*pwr(abs(V(7)),1.35)+sgn(V(7))*pwr(abs(V(7)),1.35))/1500 * ATAN(V(P,K)/12)}
G2 G2 K VALUE={(sgn(V(7))*pwr(abs(V(7)),1.35)+sgn(V(7))*pwr(abs(V(7)),1.35))/4500}
C1 G K 10p
C2 G P 0.6p
C3 P K 6.5p
RGI G K 1MEG
.ENDS 5881
